【裁判字號】    92,親,80
【裁判日期】    921222
【裁判案由】    否認子女
【裁判全文】
臺灣台中地方法院民事判決  九十二年度親字第八○號
    原      告  乙○○
    訴訟代理人  黃興木律師
    被      告  丙○○
  兼法定代理人  甲○○
右當事人間否認子女事件，本院判決如左：
    主      文
確認被告簡聖佑非被告甲○○自原告受胎之婚生子女。
訴訟費用由被告負擔。
    事      實
甲、原告方面：
一、聲明：求為判決如主文所示。
二、陳述：
    原告與被告甲○○原為夫妻關係，於民國（下同）八十五年五月廿七日離婚，嗣
    因兩造個性不合，感情不睦，於八十年間即分居在外，而未再共同生活，斯時起
    原告即未曾與被告甲○○同居，而被告甲○○於八十五年十一月十一日產下被告
    簡聖佑，因被告簡聖佑之受胎期間仍在原告與被告甲○○之婚姻關係存續期間，
    致被告簡聖佑受法律推定為被告乙○○之婚生子，惟原告與被告甲○○分居後，
    原告始生下簡聖佑，但被告簡聖佑實非自原告受胎所生，原告係於九十二年八月
    四日被告甲○○提起確定子女之父的訴訟始悉上情，爰依民法第一千零六十三條
    之規定提起本件訴訟。
三、證據：提出戶籍謄本、出生證明書影本，及ＤＮＡ基因圖譜定序分析定報告書各
    一紙為證。
乙、被告方面：
    同意原告之聲明及請求
      理      由
一、本件原告主張其與被告甲○○原係夫妻，於八十間即分居在外，惟於婚姻關係存
    續中，被告甲○○自訴外人受胎生有一子即被告簡聖佑之事實，業據原告提出戶
    籍謄本、出生證明書及ＤＮＡ基因圖譜定序分析定報告書各乙紙為証，徵諸原告
    明簡聖佑與簡銘甫之親子關係，親子關係概率為99.9999%」等情，此有該ＤＮＡ
    基因圖譜定序分析定報告書可稽，且兩造自八十間起即分居，綜上，參酌現代生
    物科學發達，醫學技術進步，以ＤＮＡ基因圖譜定序鑑定檢驗方法鑑定子女之血
    統來源之精確度已達百分之九十九點八，再按被告簡聖佑受胎期間內原告即未與
    被告甲○○有同居之事實，客觀上，被告簡聖佑顯然不可能自原告受胎。是衡之
    以上事證，原告主張被告簡聖佑非由原告受胎所生，應堪採信。
三、按從子女出生日回溯第一百八十一日起至第三百零二日止，為受胎期間；妻之受
    胎，係在婚姻關係存續中者，推定其所生子女為婚生子女。前項推定，如夫妻之
    一方能證明妻非自夫受胎者，得提起否認之訴。但應於知悉子女出生之日起，一
    年內為之，民法第一千零六十二條第一項、第一千零六十三條定有明文。上開民
    法之規定，即屬婚生推定之規定，欲否認婚生推定者，僅得由夫妻之一方依民法
    第一千零六十三條第二項之規定提起否認子女之訴，在夫妻之一方提起否認子女
    之訴得有勝訴之確定判決前，無論何人皆不得為反於婚生推定之主張（最高法院
    七十五年度台上字第二０七一號判例參照）。經查，被告簡聖佑之受胎期間，既
    在原告與被告甲○○婚姻關係存續中，則依法自應推定簡聖佑為原告與被告甲○
    ○之婚生子，然被告簡聖佑既非自原告受胎所生，則原告於知悉該子女出生之日
    起一年內即九十二年十一月十七日，提起本訴，有起訴狀在卷可憑，核未逾一年
    之法定期間，職是，原告提起本件否認子女之訴，依前揭法律規定，為有理由，
    應予准許。
四、據上論結，本件原告之訴為有理由，依民事訴訟法第七十八條、第八十五條第一
    項前段條，判決如主文。
中      華      民      國    九十二    年     十二     月    二十二    日
                                    臺灣台中地方法院民事第二庭
~B法      官  廖穗蓁
右為正本係照原本作成
如對本判決上訴須於判決送達後二十日內向本院提出上訴狀
中      華      民      國    九十二    年     十二     月    二十二    日
~B法院書記官


司法院資訊處製作；財團法人民間司法改革基金會備份。
